臺灣宜蘭地方法院刑事判決　　　　　　　　　　　　　九十三年度交訴字第二九號
　　公　訴　人　臺灣宜蘭地方法院檢察署檢察官
　　被　　　告　甲○○
右列被告因過失致死等案件，經檢察官提起公訴（九十三年度偵字第一八一六號），
本院合議庭裁定由受命法官獨任進行簡式審判程序，爰不經通常程序判決如左：
    主  文
甲○○服用酒類，不能安全駕駛動力交通工具而駕駛，處有期徒刑貳月；又因過失致
人於死，處有期徒刑捌月。應執行有期徒刑玖月。
    事  實
一、甲○○於民國九十三年二月二十日凌晨二時許，在宜蘭縣羅東鎮飲酒後，已達不
    能安全駕駛動力交通工具之程度，竟仍駕駛車牌號碼九Ｔ─二五五二號自用小客
    車搭載陳順吉及張旗勇，沿宜蘭縣省道臺七丙線由羅東往三星方向行駛，於同日
    凌晨三時四十五分許，行經該路段十九公里又二百公尺處時，本應注意飲酒後其
    吐氣所含酒精成分超過每公升零點二五毫克以上者，不得駕車，及駕駛人於行車
    時應注意車前狀況，隨時採取必要之安全措施；且當時雖屬夜間，但天候狀況及
    光線均佳，路面乾燥無缺陷及障礙物，視距良好，依其智識、能力並無不能注意
    之情形，竟因酒後注意程度及駕駛能力顯然降低而失控衝進對向車道後緊急右轉
    方向盤，導致所駕駛之前開自用小客車失控連續撞及路旁行道樹二顆，而造成車
    內後座乘客陳順吉受有頭顱扁平粉碎性骨折，腦髓溢出當場死亡。嗣經救護車將
    甲○○送往羅東博愛醫院急救後，測得其血液中酒精濃度為每毫升一百六十三毫
    克（換算為呼氣中酒精濃度已逾每公升零點七五毫克）。
二、案經被害人陳順吉之父乙○○告訴暨臺灣宜蘭地方法院檢察署檢察官據報相驗後
    自動檢舉偵查起訴。
    理  由
一、右開事實，迭據被告甲○○自警詢至偵審中到庭坦承不諱，並有道路交通事故調
    查報告表及道路交通事故現場圖各一份，與車禍現場照片十二幀在卷可稽。被害
    人陳順吉確係因本件車禍造成頭顱扁平粉碎性骨折，腦髓溢出當場死亡之事實，
    則經臺灣宜蘭地方法院檢察署檢察官督同法醫相驗屬實，製有勘驗筆錄、相驗屍
    體證明書及驗斷書附卷足憑。又依卷附道路交通事故調查表所載，本件車禍發生
    時雖屬夜間，但天候狀況及光線均佳，路面乾燥無缺陷，視距良好，依被告之智
    識、能力皆無不能注意之情事，竟因酒後注意程度及駕駛能力顯然降低以致肇事
    ，自屬本件車禍之肇事原因甚明。至被害人陳順吉之死亡結果確係肇因於本件車
    禍事故，已如前述，則被告之過失行為與被害人之死亡結果間，顯然具有相當因
    果關係甚明。末觀卷附羅東博愛醫院出具之檢驗單，可知被告送醫急救時測得之
    血液中酒精濃度已高達每毫升一百六十三毫克之事實，而此程度之血液中酒精濃
    度，經臺灣省交通處八八年車輛行車事故研討會論文集及中央警察大學交通學系
    暨交通管理研究所蔡中志教授所著酒精濃度與肇事率之研究結果，已達迷醉之程
    度，駕車肇事率驟升至正常人之十倍。是綜上各項跡證，被告酒後確實已達無法
    安全駕駛車輛之程度，仍率然駕車搭載被害人上路以致肇事且造成被害人陳順吉
    死亡之結果，其犯行要堪認定，本件事證至臻明確，應予依法論科。
二、按汽車駕駛人飲用酒類或其他類似物後其吐氣所含酒精濃度超過每公升零點二五
    毫克或血液中酒精濃度超過百分之零點零五以上者，不得駕車；汽車行駛時，駕
    駛人應注意車前狀況，並隨時採取必要之安全措施；道路交通安全規則第九十四
    條第三項、第一百十四條第二款分別定有明文。是核被告甲○○因酒後駕車肇事
    ，造成被害人死亡之所為，係刑法第一百八十五條之三服用酒類，不能安全駕駛
    動力交通工具而駕駛罪及同法第二百七十六條第一項過失致死罪。又被告觸犯刑
    法第二百七十六條第一項過失致死罪部分，因道路交通管理處罰條例第八十六條
    第一項明定：「汽車駕駛人，無駕駛執照駕車、酒醉駕車、吸食毒品或迷幻藥駕
    車、行駛人行道或行經行人穿越道不依規定讓行人優先通行，因而致人受傷或死
    亡，依法應負刑事責任者，加重其刑至二分之一」，是揆諸本項規定，被告所犯
    此部分犯行，應依法加重其刑。至其所犯上開二罪，犯意各別，行為互殊，罪名
    有異，則應分論併罰之。審酌刑法增訂第一百八十五條之三服用酒類，不能安全
    駕駛動力交通工具而駕駛罪之立法目的，乃在促使駕駛人保持清晰、正常之判斷
    、反應能力，減低交通事故之發生，以保障整體用路人之生命、身體、財產法益
    ，詎料被告於飲酒已達迷醉之程度後，猶率然駕車搭載被害人上路，更因而肇事
    導致被害人死亡，除忽視交通安全規則所科予之注意義務外，更嚴重悖離上開法
    條之立法政策目的，過失程度匪淺，且迄今仍無法與被害人家屬達成和解，賠償
    其造成被害人家屬之精神上及財產上之嚴重侵害，情節匪淺，惟念其於事發後即
    坦承犯行，到庭態度及素行尚佳等一切情狀，爰酌情量處如主文所示之刑，並定
    其應執行刑，以資懲儆。
據上論斷，應依刑事訴訟法第二百九十九條第一項前段，刑法第一百八十五條之三、
第二百七十六條第一項、第五十一條第五款，道路交通管理處罰條例第八十六條第一
項，罰金罰鍰提高標準條例第一條前段，判決如主文。
本案經檢察官張鳳清到庭執行職務
中      華      民      國    九十三    年      八      月    三十一    日
                                臺灣宜蘭地方法院交通法庭
                                        法  官  陳  嘉  年
右正本證明與原本無異。
如不服本判決，應於判決送達後十日內，向本院提出上訴狀。(應附繕本)
                                        書記官  詹  玉  惠
中      華      民      國    九十三    年      九      月      二      日
附錄本案論罪科刑法條全文
刑法第一百八十五條之三
服用毒品、麻醉藥品、酒類或其他相類之物，不能安全駕駛動力交通工具而駕駛者，
處一年以下有期徒刑、拘役或三萬元以下罰金。
刑法第二百七十六條第一項
因過失致人於死者，處二年以下有期徒刑、拘役或二千元以下罰金。
